臺灣高等法院刑事裁定　　　　　　　　 100年度毒抗字第50號
抗　告　人
即　被　告　王務華
上列抗告人因違反毒品危害防制條例案件，不服臺灣桃園地方法
院100年度毒聲字第74號，中華民國100年1月14日裁定（聲請案
號：臺灣桃園地方法院檢察署99年度毒偵字第3391號），提起抗
告，本院裁定如下：
    主  文
抗告駁回。
    理  由
一、本件檢察官聲請意旨略以：被告王務華因施用毒品案件，經
    臺灣桃園地方法院以99年度毒聲字第941號裁定送觀察、勒
    戒後，認有繼續施用毒品之傾向，有法務部矯正署桃園看守
    所附設勒戒處所100年1月6日桃所衛字第1001305001-1號函
    送之有無繼續施用毒品傾向證明書附卷可稽，爰依毒品危害
    防制條例第20條第2項前段規定，聲請裁定令入戒治處所施
    以強制戒治等語。
二、原裁定意旨略以：被告王務華因施用毒品案件，經臺灣桃園
    地方法院以99年度毒聲字第941號裁定送觀察、勒戒，經法
    務部矯正署桃園看守所附設勒戒處所評分結果，人格特質為
    24分、臨床徵候為30分、環境相關因素為7分，合計61分，
    綜合判斷為「有繼續施用毒品傾向」，此有法務部矯正署桃
    園看守所附設勒戒處所有無繼續施用毒品傾向證明書及有無
    繼續施用毒品傾向評估標準紀錄表各1紙在卷可稽。該法務
    部矯正署桃園看守所附設勒戒處所有無繼續施用毒品傾向證
    明書及所附之有無繼續施用毒品傾向評估標準紀錄表內所載
    之結果，係該所相關專業知識經驗人士在被告觀察勒戒期間
    ，依其本職學識評估被告之人格特質、臨床徵候、環境相關
    因素所為之綜合判斷，具有科學驗證所得之結論，自得憑以
    判斷被告有無繼續施用毒品傾向之證明。聲請人聲請裁定令
    被告入戒治處所施以強制戒治，經核於法並無不符，應予准
    許。
三、抗告意旨略以：抗告人於99年8月份開始準時向觀護人報到
    至12月1日，每月實施一至二次驗尿，並無吸毒反應，且於
    11月份至桃園社區兒童展望協會勞動服務，亦聽從家人勸說
    參加南崁希望教會禮拜活動及慈濟義工團體，抗告人已戒掉
    過去惡習。抗告人目前經營尖鋒企業社，若戒治，公司無法
    繼續經營而面臨倒閉危機，影響全家及員工生計。抗告人有
    單純溫暖的家庭、正當職業、參加義工團隊及正當社交，評
    估官每次評估兩三分鐘，是否真正深入了解抗告人心理及實
    際社會環境，請重新量分，讓抗告人能繼續經營公司云云。
四、按觀察、勒戒後，檢察官或少年法院（地方法院少年法庭）
    依據勒戒處所之陳報，認受觀察、勒戒人無繼續施用毒品傾
    向者，應即釋放，並為不起訴之處分或不付審理之裁定；認
    受觀察、勒戒人有繼續施用毒品傾向者，檢察官應聲請法院
    裁定或由少年法院（地方法院少年法庭）裁定令入戒治處所
    強制戒治，其期間為 6個月以上，至無繼續強制戒治之必要
    為止，但最長不得逾1年，毒品危害防制條例第20條第2項定
    有明文。經查，本件抗告人王務華因施用第二級毒品甲基安
    非他命案件，經臺灣桃園地方法院以99年度毒聲字第941號
    裁定送觀察、勒戒處所觀察、勒戒後，再經法務部矯正署桃
    園看守所附設勒戒處所評估抗告人之人格特質、臨床徵候及
    環境相關因素等，綜合各項評分認抗告人有繼續施用毒品之
    傾向，有臺灣桃園地方法院99年度毒聲字第941號裁定影本
    ，及法務部矯正署桃園看守所附設勒戒處所100年1月6日出
    具之有無繼續施用毒品傾向證明書、有無繼續施用毒品傾向
    評估標準紀錄表各1份在卷可稽，原審因而依毒品危害防制
    條例第20條第2項之規定，裁定被告令入戒治處所施以強制
    戒治6個月以上，至無繼續強制戒治之必要為止，但最長不
    得逾1年，於法尚無不合，抗告人徒執家庭及經濟因素，指
    摘法務部矯正署桃園看守所附設勒戒處所出具上開有無繼續
    施用毒品傾向證明書之正確性，顯無理由，應予駁回。
據上論斷，應依刑事訴訟法第412條，裁定如主文。
中    華    民    國   100    年    2     月    22    日
                  刑事第二十庭  審判長法  官  周盈文
                                      法  官  詹駿鴻
                                      法  官  林海祥
以上正本證明與原本無異。
不得再抗告。
                                      書記官  林敬傑
中    華    民    國   100    年    2     月    23    日